臺灣士林地方法院民事簡易判決
111年度湖簡字第142號
原      告  曹敬誠  
被      告  張媚茹  
            傅琮淯  

上列當事人間請求給付買賣價金事件，經臺灣臺北地方法院裁定
（110年度北簡字第17876號）移送前來，本院於民國111年6月27
日言詞辯論終結，判決如下：
    主  文
被告傅琮淯應給付原告新臺幣190,375元，及其中新臺幣181,575
元部分自民國110年5月8日起，另其中新臺幣8,800元部分自民國
111年4月27日起，均至清償日止，按週年利率5%計算之利息。
原告其餘之訴駁回。
訴訟費用新臺幣2,100元，由被告傅琮淯負擔。
本判決原告勝訴部分得假執行，但如被告傅琮淯以新臺幣190,37
5元為原告預供擔保，得免為假執行。
    事實及理由
壹、程序部分：
    按簡易訴訟訴狀送達後，原告不得將原訴變更或追加他訴。
    但擴張或減縮應受判決事項之聲明者者，不在此限，民事訴
    訟法第436條第2項、第255條第1項第3款定有明文。原告起
    訴聲明為：被告張媚茹、傅琮淯（下合稱被告，如個別指稱
    則省略稱呼）應連帶給付原告新臺幣（下同）181,575元及
    自起訴狀繕本送達翌日起至清償日止，按週年利率5%計算之
    利息。後於審理中就請求金額變更為190,375元。核原告係
    擴張應受判決事項聲明，合於前開法條規定，應予准許。
貳、實體部分：
一、原告主張：傅琮淯於民國109年4月16日16時至20時，到原告
    經營之利來旺彩券行（下稱系爭彩券行）下注，包括39樂合
    彩及刮刮樂彩券下注金額共計68,900元，之後張媚茹到場查
    看傅琮淯所購買彩券，二人未付款。隔天17時至20時，傅琮
    淯先到原告之彩券行，購買539彩券110,875元，刮刮樂2萬
    元，後來張媚茹到場，二人稱要去吃飯，吃飯後再來結帳，
    然二人離去後即不見蹤影，原告乃先將被告購買之刮刮樂兌
    獎，中獎9,400元，扣除中獎金額後，被告尚欠彩券及刮刮
    樂買賣價金190,375元。爰依買賣法律關係提起本件訴訟等
    語。並聲明：被告應連帶給付原告190,375元及自起訴狀繕
    本送達翌日起至清償日止，按週年利率5%計算之利息。
二、被告則為以下抗辯，並聲明：（一）原告之訴駁回。（二）
    如受不利判決，願供擔保請准宣告免為假執行。
（一）傅琮淯稱：其前往系爭彩券行打算要下注，並寫投注單交
      給原告，然當時還沒有要買，且原告並未交付彩券或刮刮
      樂予傅琮淯，兩造間買賣契約不成立。另外，原告所稱購
      買金額是如何計算，均未提出說明，原告所提出之彩券金
      額鉅大，原告連被告之姓名均不知曉，怎可能讓被告欠款
      。再者原告在當時並未將彩券拍照後讓傅琮淯確認，自不
      能認為係傅琮淯所下注的。
（二）張媚茹稱：其只是載傅琮淯前往系爭彩券行，其並未向原
      告購買彩券，其不知傅琮淯與原告之間發生什麼事情。
三、本院之判斷：
（一）稱買賣者，謂當事人約定一方移轉財產權於他方，他方支
      付價金之契約。當事人就標的物及其價金互相同意時，買
      賣契約即為成立。買受人對於出賣人，有交付約定價金及
      受領標的物之義務。民法第345條、第367條分別定有明文
      。
（二）原告主張傅琮淯於上開2天時間，先後購買39樂合彩及刮
      刮樂彩券，扣除中獎金額後，被告尚欠買賣價金190,375
      元等語，並提出LINE對話內容、投注單照片、彩券照片、
      系爭彩券行監視器畫面等件為佐（見臺灣臺北地方法院11
      0年度北簡字第17876號卷<下稱北院卷>第15頁至32頁、本
      院卷第45頁至83頁）。經查，傅琮淯於109年4月16日23時
      21分許在系爭彩券行內交付一疊投注單予原告，另於隔日
      即4月17日17時33分及19時46分在系爭彩券行內與原告談
      話等情，有勘驗筆錄可佐（見本院卷第91頁至92頁）。再
      觀之原告提出LINE對話（見北院卷第17頁至18頁），原告
      於109年4月16日23時29分傳送對結帳金額為68,900元帳單
      予傅琮淯，並於同日23時58分傳送「淯哥，你今天有空轉
      帳嗎？如果有的話，再麻煩告知喔」，傅琮淯於隔天上午
      回覆稱「收到」。另外傅琮淯於4月17日22時19分傳送「
      曹老闆：總金額傳送過來給我吧！」，原告於22時24分回
      覆「總金額：161,575元（不包含未刮完的刮刮樂）」，
      傅琮淯再回稱「台彩厲害，這樣只會更激發出我的鬥志嘛
      ！」、「那本幫我保留喔！」。可認傅琮淯4月16日及17
      日至系爭彩券行下注的模式為，先將下注單交予原告處理
      ，待該日結束後再由原告計算傅琮淯總共下注金額後，通
      知傅琮淯。過程中，傅琮淯並未要求原告要將其所下注之
      彩券逐一拍照或者影印交予傅琮淯確認。亦即原告與傅琮
      淯間，於傅琮淯交付下注單予原告時，其二人就標的物及
      其價金已互相同意，買賣契約已成立，而非以彩券交付予
      傅琮淯，契約始成立。進而，依上開對話內容所示，傅琮
      淯於4月16日下注購買彩券及刮刮樂之結帳金額為68,900
      元，應可認定。另外，至4月17日10時24分，傅琮淯累計
      下注購買彩券之已刮之刮刮樂金額已達161,575元。其中
      ，依原告提出4月17日之39樂合彩彩券，其金額總計為110
      ,875元，有彩券影本在卷可佐（見本院卷第45頁至83頁）
      ，以及原告稱傅琮淯購買刮刮樂1本2萬元乙節，此部分參
      照傅琮淯於當日22時24分的對話稱「那本幫我保留喔！」
      ，亦可信為真。則綜合上開證據，傅琮淯於4月16及4月17
      日累計向原告購買彩券及刮刮樂之金額為190,375元（計
      算式：68,900＋110,875＋20,000－9,400＝190,375），依上
      開說明，傅琮淯即有給付價金義務。傅琮淯以前開情詞辯
      稱其與原告間買賣契約不成立，尚無足採。
（三）原告另主張張媚茹與傅琮淯共同至系爭彩券行，亦應與傅
      琮淯連帶給付買賣價金等語。然查，依前開勘驗筆錄，僅
      能認張媚茹於4月16日23時21分許到系爭彩券行，然不能
      認張媚茹有與傅琮淯共同購買彩券或刮刮樂之事實。又原
      告提出之LINE對話內容，亦無從認定張媚茹有共同購買彩
      券之事實，則原告此部分主張，要無足採。
（四）按給付無確定期限者，債務人於債權人得請求給付時，經
      其催告而未為給付，自受催告時起，負遲延責任，其經債
      權人起訴而送達訴狀，或依督促程序送達支付命令，或為
      其他相類之行為者，與催告有同一之效力；遲延之債務，
      以支付金錢為標的者，債權人得請求依法定利率計算之遲
      延利息；應付利息之債務，其利率未經約定，亦無法律可
      據者，週年利率為百分之五，民法第229條第2項、第233
      條第1項本文、第203條分別定有明文。本件原告對傅琮淯
      之買賣價金請求權，並未約定清償期，是原告本件請求，
      其中181,575元部分併請求自起訴狀繕本送達傅琮淯翌日
      即110年5月8日（見北院卷第47頁）起，另其中8,800元（
      即111年4月26日擴張聲明部分，見本院卷第32頁）自111
      年4月27日起，均至清償日止，按週年利率5%計算之利息
      ，即屬有據，逾此範圍，為無理由。　　　　　
四、從而，原告依買賣法律關係，請求傅琮淯給付原告190,375
    元，及其中181,575元部分自110年5月8日起，另其中8,800
    元自111年4月27日起，均至清償日止，按週年利率5%計算之
    利息部分，為有理由，應予准許，逾此範圍，以及對張媚茹
    之請求部分，為無理由，應予駁回。本件係適用簡易訴訟程
    序，所為傅琮淯敗訴之部分應依職權宣告假執行。另傅琮淯
    聲明願供擔保，請准宣告免為假執行，核無不合，爰酌定相
    當擔保金准許之。
五、本件事證已臻明確，兩造其餘攻擊防禦方法及證據，經審酌
    後，認對於判決結果均無影響，爰不一一論述，併此敘明。
六、訴訟費用負擔之依據：民事訴訟法第79條。並確定訴訟費用
    額為2,100元（第一審裁判費），由傅琮淯負擔。
中　　華　　民　　國　　111 　年　　7 　　月　　11　　日
                  內湖簡易庭  法　官　林銘宏     
本件為正本係照原本作成。　　　　　　　　　     
如不服本判決，應於送達後20日內，向本院提出上訴狀並表明上
訴理由，如於本判決宣示後送達前提起上訴者，應於判決送達後
20日內補提上訴理由書（須附繕本）。
中　　華　　民　　國　　111 　年　　7 　　月　　11　　日
                              書記官  許秋莉